Config:
  hfst:
    Gen: ../../../src/generator-dict-gt-norm.hfst
    Morph: ../../../src/analyser-dict-gt-norm.hfst
  xerox:
    Gen: ../../../src/generator-dict-gt-norm.xfst
    Morph: ../../../src/analyser-dict-gt-norm.xfst
    App: lookup

Tests:

  Noun - piehâin: # 1B d-k, r-ˊr
    piehâin+N+Sg+Nom: piehâin 
    piehâin+N+Sg+Gen: piehâin
    piehâin+N+Sg+Acc: piehâin
    piehâin+N+Sg+Ill: pieˊhânjân
    piehâin+N+Sg+Loc: pieˊhânjist
    piehâin+N+Sg+Com: pieˊhânjáin
    piehâin+N+Sg+Abe: piehânttáá
    piehâin+N+Ess: pieˊhânjin
    piehâin+N+Par: pieˊhânjid
    piehâin+N+Pl+Nom: pieˊhânjeh
    piehâin+N+Pl+Gen: pieˊhânjij
    piehâin+N+Pl+Acc: pieˊhânjijd
    piehâin+N+Pl+Ill: pieˊhânjáid
    piehâin+N+Pl+Loc: pieˊhânjijn
    piehâin+N+Pl+Com: pieˊhânjijguin
    piehâin+N+Pl+Abe: pieˊhânjijttáá



# Kiärun-säänist kyehti madduu; kuálmád variantti: kiäruin: kiäˊrunjeh:


  Noun - kiäruin: # 1B d-k, r-ˊr
    kiäruin+N+Sg+Nom: kiäruin 
    kiäruin+N+Sg+Gen: kiäruin
    kiäruin+N+Sg+Acc: kiäruin
    kiäruin+N+Sg+Ill: kiäˊṛunjân
    kiäruin+N+Sg+Loc: kiäˊṛunjist
    kiäruin+N+Sg+Com: kiäˊṛunjáin
    kiäruin+N+Sg+Abe: kiärrunttáá
    kiäruin+N+Ess: kiäˊṛunjin
    kiäruin+N+Par: kiäˊṛunjid
    kiäruin+N+Pl+Nom: kiäˊṛunjeh
    kiäruin+N+Pl+Gen: kiäˊṛunjij
    kiäruin+N+Pl+Acc: kiäˊṛunjijd
    kiäruin+N+Pl+Ill: kiäˊṛunjáid
    kiäruin+N+Pl+Loc: kiäˊṛunjijn
    kiäruin+N+Pl+Com: kiäˊṛunjijguin
    kiäruin+N+Pl+Abe: kiäˊṛunjijttáá

    # Kalga-uv kiärunjijd pieijâđ kulmân sierâ säännin? 
    # Halijdiččim sierâ sujâttemparadigmaid pyereest uáinusân. 
    # Jis taid ovtâstit, te ferttee ovtâstittiđ suujâtmijd-uv.
    # Talle siäháneh sujâttemparadigmah. 
    # MLO sárnum kiärunjijn Matti Morottajain. Täst ennuv variaatio. 
    